【裁判字號】    91,交抗,10
【裁判日期】    900124
【裁判案由】    違反道路交通管理處罰條例
【裁判全文】
臺灣高等法院交通事件裁定                          九十一年度交抗字第一號
    抗  告  人
    即受處分人  甲○○
右抗告人因違反道路交通管理處罰條例案件，不服台灣士林地方法院中華民國九十年
十一月二十六日裁定（九十年度交聲字第二九九號），提起抗告，本院裁定如左：
    主  文
抗告駁回。
    理  由
一、按汽車駕駛人，行車速度，超過規定之最高時速者，處（銀元）四百元以上八百
    元以下罰鍰，又違反第四十條第一項者，記違規點數一點，道路交通管理處罰條
    例第四十條第一項、第六十三條第一項第一款分別定有明文。
二、本件抗告即受處分人甲○○於民國（下同）九十年二月二十三日十五時十五分駕
    駛車號六Ａ─八三九一號自小客車在台北市○○路紫陽加油站前，因超速行駛，
    經台北市政府警察局內湖分局以測速儀器測速後，認係「汽、重機車限速四十公
    里，經測時速六十四公里，超速二十公里以上」，已屬違規，乃予逕行舉發等情
    ，有台北市政府警察局北市警交大字第ＡＧ0000000號舉發違反道路交通
    管理事件通知單及現場照片附卷為憑，並經證人蔡國榮即處理本件交通違規之員
    警證述抗告人超速違規之情節相符。雖抗告人辯稱：前開台北市內湖區紫陽加油
    站位於文德路上，文德路起自成功路三段，終於內湖路一段，約二公里路段遠離
    成功路四段的商業區○○路段為雙向三線道，未見任何速限標誌。又採證照片內
    有大公車出現，顯示紀錄上未記載小車車牌，若大車超速，小車適進入攝影範圍
    ，而認定小客車超速，並不合理云云。惟查：抗告人之超速違規，係經測速儀器
    以雷達波發射感應採證，當時抗告人之車輛確在雷達波感應區範圍內，有雷達感
    應波比對照片影本在卷可參，足證抗告人有超越二十公里以上之速度行駛甚明。
    再按行車速度，依標誌之規定，無標誌者，在市區道路，時速不得超過四十公里
    ，道路交通安全規則第九十三條第一項第一款前段定有明文。本件抗告人為汽車
    駕駛人，在台北市區內未設速限標誌之前開道路駕駛，行車速度亦不得超過時速
    四十公里，乃抗告人以時速六十四公里之速度行駛，難認無違規事實，抗告人所
    所辯上情，無非卸責之詞，不足採信。
三、原處分機關據以援引首揭規定，裁處罰鍰新台幣一千二百元，並記違規點數一點
    ，於法並無不當，原審法院因依道路交通案件處理辦法第十九條之規定，駁回抗
    告人之異議，尚無違誤。抗告人抗告意旨，仍執陳詞，指摘原裁定不當，為無理
    由，應予駁回。
四、據上論結，應依道路交通案件處理辦法第二十六條、刑事訴訟法第四百十二條，
    裁定如主文。
中      華      民      國      九十     年      一     月     二十四   日
                            台灣高等法院交通法庭
                                審判長法  官  陳  春  秋
                                      法  官  徐  培  元
                                      法  官  高  明  哲
右正本證明與原本無異。
不得再抗告。
                                     書記官  李  垂  福
中      華      民      國      九十     年      一     月      三十    日


司法院資訊處製作；財團法人民間司法改革基金會備份。
